臺灣橋頭地方法院刑事判決　　　　　　110年度審易字第526號
　　　　　　　　　　　　　　　　　　110年度審易字第559號
　　　　　　　　　　　　　　　　　　110年度審易字第562號
公　訴　人　臺灣橋頭地方檢察署檢察官
被　　　告　劉偉杰


上列被告因竊盜等案件，經檢察官提起公訴（110年度偵字第234
5、7318、7507號），嗣被告於準備程序中就被訴事實均為有罪
之陳述，經告知簡式審判程序之旨，並聽取被告與檢察官之意見
後，本院裁定進行簡式審判程序，合併審理並判決如下：
    主  文
劉偉杰犯如附表各該編號所示之各罪，共肆罪，各處如附表各該
編號「應宣告之罪刑及沒收」欄所示之刑及沒收。有期徒刑部分
（即附表編號1、3、4所示），應執行有期徒刑拾壹月。
    事  實
一、劉偉杰意圖為自己不法所有，騎乘其不知情之母葉美珍所有
    之車牌號碼000-0000號普通重型機車，分別為下列行為：
  ㈠於民國109年12月10日17時55分許，前往陳俊澍承租位在高
    雄市○○區○○路00號之租屋處，侵入屋內，徒手竊取陳俊
    澍申請之中國信託商業銀行VISA信用卡1張（卡號：0000000
    000000000號）、充電器1個、充電線1條等物，得手後離去
    。嗣另基於詐欺取財之犯意，於109年12月11日凌晨0時27分
    許，前往高雄市○○區○○路000號之統一便利超商德賢門
    市，向店員表示購買麥芽牛奶1瓶，並以陳俊澍申請之上開
    中國信託商業銀行信用卡，以免簽名刷卡交易之方式，盜刷
    陳俊澍申請之上開信用卡，致中國信託商業銀行陷於錯誤，
    誤認係陳俊澍本人刷卡消費，自陳俊澍帳戶扣除交易價款42
    元，使劉偉杰因此詐得麥芽牛奶1瓶，足生損害於中國信託
    商業銀行及陳俊澍本人。嗣陳俊澍收受刷卡通知簡訊，查覺
    有異，報警處理，經調閱監視錄影影像，始循線查悉上情。
  ㈡於110年4月22日中午12時37分許，基於侵入住宅竊盜之犯意
    ，前往高雄市○○區○○路0段000巷00○00號房屋，並侵入
    張雅晰居住之上址房屋301室房間，徒手竊取張雅晰置放房
    內之筆記型電腦1臺（型號：Macbook Air 13、序號：FVHD0
    0BJMNHP、價值34,000元），得手後騎乘機車離去。嗣張雅
    晰發覺遭竊，報警處理，經調閱監視錄影影像，始悉上情。
  ㈢於110年5月7日凌晨1時40分許，基於侵入住宅竊盜之犯意，
    ，前往高雄市○○區○○路0號房屋，侵入林明炘位在上址
    房屋3樓房間，徒手竊取林明炘置放床上皮包內之現金2,800
    元，得手後騎乘機車離去。嗣林明炘發覺遭竊，報警處理，
    經調閱監視錄影影像，始悉上情。
二、案經陳俊澍、張雅晰訴由高雄市政府警察局楠梓分局報告臺
    灣橋頭地方檢察署檢察官偵查起訴。
    理  由
一、本案被告劉偉杰所犯均屬法定刑為死刑、無期徒刑、最輕本
    刑為3年以上有期徒刑以外之罪，渠於準備程序時就被訴事
    實為有罪之陳述，經告知簡式審判程序要旨並聽取當事人意
    見，經被告同意適用簡式審判程序後，本院亦認無不得或不
    宜改依簡式審判程序進行之處，爰依刑事訴訟法第273條之1
    第1項規定裁定進行簡式審判程序。
二、上開犯罪事實，業據被告於本院準備程序及審理中坦承不諱
    ，核與告訴人陳俊澍、張雅晰、被害人林明熙於警詢時所證
    述之情節大致相符（警1卷第7至15頁、警2卷13至15頁、警3
    卷第5至7頁），並有手機擷取畫面1張、現場照片8張、監視
    錄影影像檔案翻拍畫面19張、高雄市政府警察局楠梓分局楠
    梓派出所受理各類案件紀錄表、受理刑事案件報案三聯單（
    警1卷第16至32頁）;現場照片4張、監視錄影影像檔案翻拍
    畫面23張、平面圖1張（警2卷17至23頁）;現場照片2張、監
    視錄影影像檔案翻拍畫面3張、高雄市政府警察局楠梓分局
    楠梓派出所受理各類案件紀錄表、車輛詳細資料報表、個人
    戶籍資料查詢結果（警3卷17、21至26、53頁）等件附卷可
    稽，足認被告上開任意性自白確與事實相符，可堪採為認定
    事實之依據。綜上所述，本案事證明確，被告上開犯行均堪
    認定，俱應依法論科。另公訴意旨就被告如事實一㈠所為雖
    稱：被告有竊取告訴人陳俊澍之IPhone8手機1支等語，檢察
    官於本院審理時並稱：被害人於警詢中之證述手機、充電器
    、充電線是一組，被告既承認有竊取充電器、充電線，合理
    推論被害人之手機應是被告所竊取等語（110年度審易第526
    號卷【下稱審易526號卷】第82-83頁）。惟關於竊取手機部
    分，業經被告偵、審中矢口否認，且僅有告訴人陳俊澍單一
    指述可參，並無其他積極證據可佐，復按告訴人陳俊澍在10
    9年12月11日第一次警詢時僅稱上開充電器、充電線及金融
    卡遭竊等語，嗣於同年12月15日第二次警詢時始稱：IPhone
    8手機1支亦遭竊等語，有告訴人陳俊澍上開2次警詢筆錄在
    卷可參（警卷第8、14-15頁），是依告訴人陳俊澍上開前後
    不一之指述，已難確認其IPhone 8手機，業於109年12月10
    日同時遭被告竊取，實難僅憑告訴人陳俊澍上開指述，加以
    推論方式，逕認被告如事實一㈠所為竊盜行為中，有同時竊
    取告訴人陳俊澍之IPhone8手機1支，併此敘明。
三、論罪科刑：
  ㈠核被告如事實一㈠所為，係犯刑法第321條第1項第1款之侵
    入住宅竊盜罪及同法第339條第1項之詐欺取財罪；如事實一
    ㈡㈢所為，均係犯同法第321條第1項第1款之侵入住宅竊盜
    罪。被告所犯上開4罪，犯意各別，行為互殊，應予分論併
    罰。
  ㈡爰審酌被告不思以正途賺取生活所需，率然侵入住宅竊取他
    人財物，並持所竊得之財物，另行詐欺之犯行，對他人生活
    安寧及財產權造成危害，所為實有不該。惟被告犯後已坦承
    犯行，態度尚可，兼衡其自稱高職畢業之智識程度、目前從
    事輕鋼架搭設工作、月薪3萬元左右、未婚、無須負擔扶養
    責任等一切情狀，爰分別量處如附表各該編號「應宣告之罪
    刑及沒收」欄所示之刑，併就得易科罰金部分，諭知易科罰
    金之折算標準。另衡酌被告如附表編號1、3、4所示之犯行
    ，時間、空間上尚具某程度之密集性、所侵害之法益亦具同
    質性，以及3次犯行對法益侵害之加重效應等情，爰定如主
    文所示之應執行刑，以示懲儆。
四、末檢察官於本院審理時固請求對被告從重量刑，並判令被告
    於刑之執行前，入勞動場所強制工作等語（審易526號卷第
    83頁）。然按，竊盜犯及與竊盜案件有關之贓物犯，其保安
    處分之宣告及執行，依竊盜犯贓物犯保安處分條例之規定；
    該條例未規定者，適用刑法及其他法律之規定；應執行之刑
    未達1年以上者，不適用該條例，該條例第1條、第2條第4項
    規定甚明。而該條例係刑法關於竊盜犯贓物犯保安處分之特
    別規定，自應優先適用。是對於犯竊盜罪、贓物罪之被告，
    倘宣告之主刑未達有期徒刑1年以上者，既不得依竊盜犯贓
    物犯保安處分條例宣告強制工作，即無再依刑法有關規定諭
    知強制工作保安處分之餘地，倘併予宣告，即屬違法（最高
    法院106年度台非字第201號判決意旨參照）。又檢察官之求
    刑本無拘束法院之效力，而本院就量刑、定應執行刑之各種
    條件加以斟酌後，結果已詳述如前，認被告執行如主文所載
    之刑（有期徒刑11月），罪刑即屬相當；既本案所宣告之主
    刑未達有期徒刑1年以上，揆諸前揭說明，自無從依竊盜犯
    贓物犯保安處分條例、刑法有關規定對被告諭知強制工作之
    保安處分，附此敘明。
五、沒收：
  ㈠查被告所竊得如事實一㈠所示之充電器1個、充電線1條及詐
    欺所得麥芽牛奶1瓶、如事實一㈡所竊得之筆記型電腦1臺、
    如事實一㈢所竊得之現金2,800元，均核屬其犯罪所得，而
    上開金錢或物品既未扣案，為避免被告坐享不法利得，本院
    自應依刑法第38條之1第1項前段、第3項之規定，於被告如
    附表所示各編號所犯項下宣告沒收，並於全部或一部不能沒
    收或不宜執行沒收時，追徵之。
  ㈡另被告所竊得如事實一㈠所示之信用卡1張，固屬其犯罪所
    得，亦均未據扣案，復未實際合法發還予告訴人陳俊澍，然
    上開信用卡尚可申請作廢、補發，且該物品本身之財產價值
    低微，縱予以宣告沒收、追徵，亦不具刑法上之重要性，爰
    依刑法第38條之2第2項規定，不予宣告沒收或追徵，附此敘
    明。
據上論斷，應依刑事訴訟法第273條之1第1項、第299條第1項前
段，判決如主文。
本案經檢察官楊翊妘提起公訴，檢察官靳隆坤、李門騫到庭執行
職務。
中    華    民    國    110    年    9    月    27    日
                  刑事第四庭   法  官  簡祥紋
以上正本證明與原本無異。
如不服本判決應於收受判決後 20 日內向本院提出上訴書狀，並
應敘述具體理由。其未敘述上訴理由者，應於上訴期間屆滿後
20 日內向本院補提理由書 (均須按他造當事人之人數附繕本)「
切勿逕送上級法院」。
中    華    民    國    110    年    9    月    27    日
                                書記官  顏宗貝
附錄本案論罪科刑法條：
中華民國刑法第321條
犯前條第一項、第二項之罪而有下列情形之一者，處6 月以上5
年以下有期徒刑，得併科50萬元以下罰金：
一、侵入住宅或有人居住之建築物、船艦或隱匿其內而犯之。
二、毀越門窗、牆垣或其他安全設備而犯之。
三、攜帶兇器而犯之。
四、結夥三人以上而犯之。
五、乘火災、水災或其他災害之際而犯之。
六、在車站、港埠、航空站或其他供水、陸、空公眾運輸之舟、
    車、航空機內而犯之。
前項之未遂犯罰之。
　
中華民國刑法第339條
（普通詐欺罪）
意圖為自己或第三人不法之所有，以詐術使人將本人或第三人之
物交付者，處 5 年以下有期徒刑、拘役或科或併科 50 萬元以
下罰金。
以前項方法得財產上不法之利益或使第三人得之者，亦同。
前二項之未遂犯罰之。
 
附 表：
┌──┬──────┬────────────────┐
│編號│犯罪事實    │應宣告之罪刑及沒收              │
├──┼──────┼────────────────┤
│1   │事實欄一㈠  │劉偉杰犯侵入住宅竊盜罪，處有期徒│
│    │            │刑柒月。未扣案犯罪所得充電器壹個│
│    │            │、充電線壹條均沒收，於全部或一部│
│    │            │不能沒收時，追徵其價額。        │
│    │            │                                │
├──┼──────┼────────────────┤
│    │事實欄一㈠  │劉偉杰犯詐欺取財罪，處拘役參拾日│
│ 2  │            │，如易科罰金，以新臺幣壹仟元折算│
│    │            │壹日。未扣案犯罪所得麥芽牛奶壹瓶│
│    │            │沒收，於全部或一部不能沒收時，追│
│    │            │徵其價額。                      │
├──┼──────┼────────────────┤
│ 3  │事實欄一㈡  │劉偉杰犯侵入住宅竊盜罪，處有期徒│
│    │            │刑捌月。未扣案犯罪所得筆記型電腦│
│    │            │壹台沒收，於全部或一部不能沒收時│
│    │            │，追徵其價額。                  │
│    │            │                                │
├──┼──────┼────────────────┤
│ 4  │事實欄一㈢  │劉偉杰犯侵入住宅竊盜罪，處有期徒│
│    │            │刑柒月。未扣案犯罪所得現金新臺幣│
│    │            │貳仟捌佰元沒收，於全部或一部不能│
│    │            │沒收時，追徵之。                │
│    │            │                                │
└──┴──────┴────────────────┘